臺灣雲林地方法院刑事判決　　　　　　　　　　　　九十一年度交簡上字第一號
　　上　訴　人　臺灣雲林地方法院檢察署檢察官
　　被　　　告　甲○○
右列上訴人因被告公共危險案件，不服本院斗六簡易庭九十一年度六交簡字第四０號
中華民國九十一年三月十八日第一審判決（聲請簡易處刑案號：臺灣雲林地方法院檢
察署九十一年度偵字第六七一號）提起上訴，本院管轄第二審之合議庭判決如左：
    主  文
上訴駁回。
    事  實
一、甲○○於民國九十一年二月十六日二十四時許起，在雲林縣斗南鎮某處飲用啤酒
    若干後，已達不能安全駕駛動力交通工具之程度，竟仍於同年月十七日凌晨一時
    五十分許，飲酒後駕駛車號ＳＭ－六四五六號自用小客車，沿雲林縣斗南鎮○○
    路由北往南方向行駛，途經雲林縣斗南鎮○○里○○路段往南方向，台電路燈號
    二一區０二六五－００前處時，因酒精作用，致其注意力無法集中，乃不慎從後
    追撞同方向行駛在前之許江元所駕駛之車號ＳＦ－九三０九號自小客車，造成許
    江元所有之自小客車後方保險桿受損。嗣經警據報趕至現場處理，並於同日凌晨
    二時五十三分許，對甲○○施以酒精濃度測試，測得其呼氣中所含酒精濃度高達
    每公升０‧九七毫克，而悉上情。
二、案經雲林縣警察局斗南分局報請臺灣雲林地方法院檢察署檢察官偵查起訴。
    理  由
一、右述事實，屢經被告甲○○於警訊、檢察官偵查及本院審理時坦白承認，核與證
    人許江元於警訊時證述車禍肇事之情節相符，且有酒精濃度呼氣測試單及道路交
    通事故調查報告表各一紙、現場相片二幀附卷可稽。按汽車駕駛人飲酒後吐氣超
    過每公升０‧二五毫克以上者，不得駕車，道路交通安全規則第一百十四條第二
    款定有明文。又呼氣中酒精濃度達每公升０‧五五毫克或血液中酒精濃度在０‧
    一一％以上，參考德國、美國之標準，肇事率為一般正常人之十倍，認為已達「
    不能安全駕駛」之標準，此有法務部於八十八年五月十日邀集交通部、行政院衛
    生署、內政部警政署、中央警察大學等單位相關人員召開之「研商訂定刑法第一
    百八十五條之三【服用毒品、麻醉藥品、酒類或其他相類之物，不能安全駕駛交
    通工具】之認定標準」會議結論可參。本件被告經警方測得其呼氣中所含酒精濃
    度為每公升０‧九七毫克，有前開酒精濃度呼氣測試單一紙可按，已逾前揭標準
    甚多，且被告於飲酒後除駕車追撞前車肇事外，其於警方測試觀察過程中，更有
    直線測試腳步不穩、無法正常行走及多話之情形，亦有卷附刑法第一百八十五條
    之三案件測試觀察紀錄表一紙可憑，足見被告當時確已達酒醉不能安全駕駛之狀
    態甚明。此外，復有車籍作業系統－查詢認可資料二紙在卷可參。本件事證明確
    ，其犯行洵堪認定。
二、核被告所為，係犯刑法第一百八十五條之三之公共危險罪。本院審酌被告僅有賭
    博前科，有臺灣雲林地方法院檢察署刑案資料查註紀錄表可按，其無視政府廣為
    宣傳酒後勿開車之禁令，仍於酒醉嚴重狀態下駕車上路，容易危及其他用路人之
    安全，危險性甚高，且被告亦因而肇事，損壞他人汽車，及其犯罪之動機、目的
    、智識程度、犯後坦承犯行，態度尚良好等一切情狀，因認原審適用刑事訴訟法
    第四百四十九條第一項前段、第四百五十四條第二項，刑法第一百八十五條之三
    、第四十一條第一項前段，罰金罰鍰提高標準條例第二條，逕以簡易判決量處被
    告拘役五十日，並諭知易科罰金之折算標準，核其認事用法俱無違誤，量刑亦稱
    妥適。上訴人上訴意旨指摘被告呼氣酒精濃度高達每公升０．九七毫克，原審僅
    判處拘役五十日，如易科罰金僅新臺幣四萬五千元，略與交通違規之處罰相當，
    量刑過輕，顯然輕重失衡云云，固非無見。惟交通違規之行政罰鍰與刑罰之規範
    目的並非全然相同，前者著重交通秩序之維持，後者則須依刑法第五十七條各款
    規定，對被告之刑事違法行為，考量其各種情形以為適當之量刑，標準並非相同
    ；又刑法第一百八十五條之三公共危險罪，其法定刑為一年以下有期徒刑、拘役
    或三萬元以下罰金，原審審酌被告之品行、犯罪之動機、所生之損害及犯罪後之
    態度等一切情狀，判處拘役五十日，亦難認有量刑失之過輕或不符比例原則情事
    。上訴人上訴意旨指摘原判決量刑過輕等情而提起上訴，為無理由，應予駁回。
據上論斷，應依刑事訴訟法第四百五十五條之一第三項、第三百六十八條，判決如主
文。
本案經檢察官林豐正到庭執行職務。
中　　　華　　　民　　　國　　　九十一　　　年　　　五　　月　　二十　　日
                                        臺灣雲林地方法院刑事第一庭
                                            審判長法　官
                                                  法　官
                                                  法　官
附錄本案論罪科刑法條：
刑法第一百八十五條之三：
服用毒品、麻醉藥品、酒類或其他相類之物，不能安全駕駛動力交通工具而駕駛者，
處一年以下有期徒刑、拘役或三萬元以下罰金。
